【裁判字號】    90,交抗,279
【裁判日期】    900830
【裁判案由】    違反道路交通管理處罰條例
【裁判全文】
臺灣高等法院交通事件裁定                          九十年度交抗字第二七九號
    抗  告  人
    即受處分人  甲○○
右抗告人因違反道路交通管理處罰條例案件，不服台灣板橋地方法院中華民國九十年
七月十八日裁定（九十年度交聲字第四七四號），提起抗告，本院裁定如左：
    主  文
抗告駁回。
    理  由
一、按人行道不得臨時停車，而所謂人行道係指專供行人通行之騎樓、走廊及劃設供
    行人行走之地面道路，道路交通安全規則第一百十一條第一項第一款、第一百十
    二條第一項第一款、道路交通管理處罰條例（民國九十年一月十七日修正公布之
    道路交通管理處罰條例，其施行日期依同條例第九十三條規定須由行政院以命令
    定之，而行政院係於九十年四月三日以台九十交字第０一九三一七號令發布修正
    後之該條例自九十年六月一日起施行，以下所述及之本條例均係修正生效前之舊
    法，先予敘明）第三條第一項第三款訂有明文；又汽車駕駛人停車時，在禁止臨
    時停車區域臨時停車者，處新台幣（下同）六百元以上一千二百元以下罰鍰，道
    路交通管理處罰條例第五十六條第一項第一款亦有明文。
二、原裁定略以：抗告人甲○○因於民國八十八年八月十八日十九時二十一分許，將
    車牌號碼ＦＡＱ─九三一號重型機車停放在臺北市○○路劃有紅實線禁止臨時停
    車路段，經警拍照逕行舉發，有其違規現場相片一幀附於台灣板橋地方法院九十
    年度交聲字第八九號交通事件卷宗內；抗告人雖辯稱：伊係在上開地點之紅磚人
    行道轉角處停車，為不詳人將伊之機車移置馬路上擺放，又遭警員拍照舉發，是
    請撤銷原處分云云；然查：抗告人之前開機車無論如舉發違規相片所示，係停放
    在劃設有紅實線處停車，或如其所辯，係停放在紅磚人行道上，均屬在禁止臨時
    停車之處所停車無疑；抗告人聲明異議之旨，雖不無將機車停放在人行道上，應
    可免罰之意，然而在禁止臨時停車之人行道上停放機車，要與人行道供行人通行
    之用途相悖，且顯然阻礙行人行走之通暢，對於任一可能利用該處通行之行人，
    均足以造成妨礙甚明；此外，道路交通安全規則第一百十一條第一款、第三款分
    別將人行道、設有禁止臨時停車標誌、標線處所，併列為禁止臨時停車之處所，
    足見人行道之禁止臨時停車，不以其劃設有禁止臨時停車之標誌或標線為必要，
    又違法行為不受法律保障，無何信賴原則或平等權可供主張，而道路交通安全規
    則關於人行道不得臨時停車之規定，於其五十八年一月一日發布施行之始，即已
    著有明文迄今，應為駕駛人所週知，要無藉詞未見警察機關取締人行道上停放機
    車，抑或他人違規停車行為普遍可見，未受處罰，而得主張自己同類違法行為應
    予比照免罰；從而，抗告人辯稱該處停車未受取締之情形普遍云云，縱然屬實，
    不過為如何促請權責機關加強查察取締之問題，殊非得逕予仿效，自不容執為脫
    卸、解免違規責任之藉口，原法院因認原處分機關依道路交通管理處罰條例第五
    十六條第一項第一款規定，審酌抗告人違規情節輕重，裁處罰鍰新臺幣一千二百
    元，並無違誤，乃駁回抗告人之異議，核無不當。抗告人猶執陳詞，辯稱其機車
    係遭不明人士牽出原停放位置云云，指摘原裁定不當，非有理由，應予駁回。
據上論斷，應依道路交通案件處理辦法第二十六條，刑事訴訟法第四百十二條，裁定
如主文。
中      華      民      國    九十      年      八      月     三十     日
                              台灣高等法院刑事第七庭
                                  審判長法  官  吳  啟  民
                                        法  官  施  俊  堯
                                        法  官  蘇  隆  惠
右正本證明與原本無異。
不得再抗告。
                                        書記官  周  素  秋
中      華      民      國      九十     年     八      月    三十一    日


司法院資訊處製作；財團法人民間司法改革基金會備份。
